臺灣苗栗地方法院刑事判決
111年度交易字第82號
公  訴  人  臺灣苗栗地方檢察署檢察官
被      告  李新昌


上列被告因公共危險案件，經檢察官提起公訴 （111年度偵字第
1276號），被告於準備程序中為有罪之陳述，經告以簡式審判之
旨，並聽取當事人意見後，本院依法改行簡式審判程序審理，判
決如下：
    主  文
李新昌駕駛動力交通工具，吐氣所含酒精濃度達每公升零點二五
毫克以上，處有期徒刑陸月，併科罰金新臺幣叁萬元，有期徒刑
如易科罰金，罰金如易服勞役，均以新臺幣壹仟元折算壹日。　
　　犯罪事實
一、李新昌於民國111年1月21日晚上6時至晚上8時許，在苗栗    
  縣○○鎮○○路000號住處內飲用藥酒2杯，於吐氣所含酒      精
濃度已達每公升0.25毫克以上之際，仍於翌（22）日上      午9
時許，騎乘車牌號碼000-000號普通重型機車上路，欲      前往苗
栗縣○○鎮○○路000號購買早餐。嗣於同日上午9      時10分許，
途經苗栗縣○○鎮○○路000號前，因未依規定      戴口罩而為警攔
查，發現其身上有濃厚酒味，遂對李新昌      施以吐氣酒精濃度
測試，於同日上午9時17分許，測得其吐      氣酒精濃度值達每
公升0.29毫克，而查獲上情。
二、案經苗栗縣警察局竹南分局報告臺灣苗栗地方檢察署檢察官
    偵查起訴。
    理  由
一、上開犯罪事實，業據被告李新昌於警詢、偵查及本院審理中
    坦承不諱（偵卷第23至29頁、第63至67頁；本院卷第91、96
    頁），且有酒精測定紀錄表、財團法人工業技術研究院呼氣
    酒精測試器檢定合格證書影本及苗栗縣警察局舉發違反道路
    交通管理事件通知單影本、車輛詳細資料報表等在卷可證（
    偵卷第35至41頁），足認被告上開自白與事實相符，應可採
    信。綜上所述，本件事證明確，被告犯行可以認定，應予依
    法論科。
二、論罪科刑：
  ㈠按行為後法律有變更者，適用行為時之法律；但行為後之法
    律有利於行為人者，適用最有利於行為人之法律，刑法第2
    條第1項定有明文。本件被告為犯罪事實欄所述之行為後，
    刑法第185條之3第1項業於111年1月28日經總統以華總一義
    字第11100012101號令修正公布，並自同年月30日起生效。
    修正前刑法第185條之3第1項規定：「駕駛動力交通工具而 
     有下列情形之一者，處2年以下有期徒刑，得併科20萬元以
      下罰金：一，吐氣所含酒精濃度達每公升零點二五毫克或
    血液中酒精濃度達百分之零點零五以上。二、有前款以外之
    其他情事足認服用酒類或其他相類之物，致不能安全駕駛。
    三 、服用毒品、麻醉藥品或其他相類之物，致不能安全駕
    駛。 」修正後則規定：「駕駛動力交通工具而有下列情形
    之一者，處3年以下有期徒刑，得併科30萬元以下罰金：一
    ，吐 氣所含酒精濃度達每公升零點二五毫克或血液中酒精
    濃度達百分之零點零五以上。二、有前款以外之其他情事足
    認服用酒類或其他相類之物，致不能安全駕駛。三、服用毒
    品、麻 醉藥品或其他相類之物，致不能安全駕駛。」是上
    開條文經修正後，提高法定刑及得併科罰金數額之上限，經
    比較新舊法之結果，應以修正前之刑法第185條之3第1項規
    定對被告較為有利。
　㈡核被告所為，係犯修正前刑法第185 條之3 第1 項第1 款之
    駕駛動力交通工具而吐氣所含酒精濃度達每公升0.25毫克以
    上之罪。
　㈢依照司法院釋字第 775 號解釋意旨及刑事訴訟法第 161 條
    第 1 項可知，檢察官就前階段被告構成「累犯事實」負擔
    主張及舉證責任，並就後階段被告依累犯規定「加重其刑事
    項」負擔主張及說明責任，倘若檢察官未主張或具體指出累
    犯事實及加重事項之證明方法，為貫徹舉證責任之危險結果
    ，以及刑事訴訟法第 163 條第 2 項但書目的性限縮以有利
    被告事項為限，法院既基於補充之調查地位，得斟酌個案情
    節，曉諭檢察官聲請調查證據，縱未為補充性調查，而未認
    定被告構成累犯或加重其刑，亦難謂有應調查而不予調查之
    違法（最高法院 110 年度台上大字第5660號裁定意旨參照
    ）。本件檢察官於本院審理並未就被告有無構成累犯之事實
    及加重其刑事項具體指出證明方法，揆諸上開意旨，本院自
    無從僅憑非屬原始資料之被告前案紀錄表，遽以依職權認定
    被告構成累犯之事實。
  ㈣爰審酌被告前有3次酒後駕車之公共危險案件，有台灣高等法
    院被告前案紀錄表在卷可考，素行非佳，仍不思悔改再犯本
    案，置己身及其他用路人之生命、身體、財產安全於不顧，
    危及道路交通安全秩序，顯見其一再嚴重漠視法令禁制，未
    能確實反思悔悟，可責性非輕，且其為警查獲後測得之吐氣
    酒精濃度達每公升0.29毫克，已對交通往來安全造成相當危
    險，並參酌其犯後坦承犯行之態度、自述國小畢業之智識程
    度、從事打零工，日薪新臺幣1,100至1,200元之生活經濟狀
    況等一切情狀，量處如主文所示之刑，並諭知易科罰金及易
    服勞役之折算標準。
據上論斷，應依刑事訴訟法第273 條之1 第1 項、第299 條第1
項前段，判決如主文。
本案經檢察官邱舒虹提起公訴，檢察官彭郁清到庭執行職務。
中　　華　　民　　國　　111 　年　　5 　　月　　13　　日
                  刑事第一庭    法　官　陳茂榮
以上正本證明與原本無異。
如不服本判決應於收受判決後20日內向本院提出上訴書狀，並應
應敘述具體理由。其未敘述上訴理由者，應於上訴期間屆滿後20
日內向本院補提理由書(均須按他造當事人之人數附繕本)「切勿
逕送上級法院」。
中　　華　　民　　國　　111 　年　　5 　　月　　13　　日
   　　                     　　書記官　黃雅琦
　　　　　　　　　　　　　　　　
附本件論罪科刑依據之法條：
修正前中華民國刑法第185 條之3 
駕駛動力交通工具而有下列情形之一者，處2 年以下有期徒刑，
得併科20萬元以下罰金：
一、吐氣所含酒精濃度達每公升零點二五毫克或血液中酒精濃度
    達百分之零點零五以上。
二、有前款以外之其他情事足認服用酒類或其他相類之物，致不
    能安全駕駛。
三、服用毒品、麻醉藥品或其他相類之物，致不能安全駕駛。
因而致人於死者，處3 年以上10年以下有期徒刑；致重傷者，處
1 年以上7 年以下有期徒刑。